臺灣臺北地方法院刑事判決　　　　　　　　　　　　　九十年度易字第一九二二號
　　公　訴　人　臺灣臺北地方法院檢察署檢察官
　　被　　　告　乙○○
右列被告因違反毒品危害防制條例案件，經檢察官聲請以簡易判決處刑（九十年度偵
字第九七０一號），經本院受理後（受理案號為九十年度簡字第三五九三號），認不
宜以簡易判決處刑，本院適用通常程序判決如左：
    主      文
乙○○持有第二級毒品，累犯，處有期徒刑肆月，如易科罰金以佰元折算壹日。扣
案如附表編號１所示之第二級毒品安非他命及殘留於如附表編號２所示殘渣袋內之第
二級毒品安非他命殘渣（無法與該殘渣袋分離）均應予沒收銷燬之。
    事      實
一、乙○○前於民國八十五年十一月間因犯違反麻醉藥品管理條例案件，經本院判處
    有期徒刑十月，經其向台灣高等法院提起上訴後，於八十六年二月十四日撤回上
    訴，嗣經檢察官將在押之乙○○指揮發監執行，於八十六年五月二十三日執行完
    畢。乙○○又於八十六年十二月間因犯違反麻醉藥品管理條例案件，經本院判處
    有期徒刑十月，經其向台灣高等法院提起上訴，由該院於八十七年四月十三日駁
    回其上訴而告確定，嗣經檢察官指揮將乙○○發監執行，依執行指揮書之記載本
    應於八十八年五月十三日執行完畢，嗣依行刑累進處遇條例縮短刑期十三日，而
    於八十八年五月一日縮短刑期假釋出監執行完畢。
二、緣因有秘密證人於八十九年十月十三日向台北市政府警察局少年警察隊（以下稱
    少年隊）員警檢舉乙○○在其台北市○○區○○街臨三九八號之一住處持有毒品
    ，嗣經該隊員警於八十九年十月二十八日向台灣台北地方法院檢察署檢察官聲請
    核發搜索票，經檢察官核發後，由該隊員警持檢察官核發之搜索票於八十九年十
    月三十日下午約五時許至乙○○前開住處實施搜索，而在乙○○所居住之房間內
    扣得粉末一包及殘渣袋二個，經送法務部調查局檢驗結果，確認扣案之粉末為屬
    第二級毒品安非他命（以下稱安非他命，淨重０．五四公克）及該二個殘渣袋內
    均有安非他命殘渣殘留（無法與該殘渣袋分離），並傳喚乙○○到案偵訊，經乙
    ○○自白扣案之安非他命及殘渣袋均為其所有，而知乙○○持有安非他命之行為
    。
三、案經台北市政府警察局少年警察隊以乙○○涉有違反毒品危害防制條例第十條第
    二項之施用第二級毒品罪嫌移送台灣台北地方法院檢察署檢察官，經檢察官偵查
    後認無積極證據足以證明乙○○有施用毒品之犯行為不起訴處分後，由檢察官主
    動檢舉偵查起訴乙○○前開持有第二級毒品安非他命之行為。
    理      由
一、右述事實二之部分中關於少年隊員警係因秘密證人之檢舉，而向檢察官聲請核發
    搜索票，並於前述時間持檢察官核發之搜索票至被告前開住處實施搜索，扣得前
    述安非他命及殘渣袋等事實，業據本院依職權調閱台灣台北地方法院檢察署八十
    九年度聲字第一六九三號聲請搜索案卷核閱無誤，並有該案卷（影印）外放可稽
    ，而秘密證人於警訊時已明確供稱其曾親眼目睹本件被告有持有安非他命之事實
    ，並由員警所提出之被告影像基本資料確認該影像所顯示之人即為被告，並供出
    被告之實際居住地為前開搜索實施處，而非被告之戶籍地，是依該證人之供述已
    足使偵查官員在客觀上產生實施強制偵查之「正當理由」（probable cause ）
    ，故檢察官據此核發搜索票，交由司法警察官員實施本件搜索，並扣得前述違禁
    物，該所扣得之前述違禁物，於現行刑事訴訟法體系下乃有證據能力，應先敘明
    。
二、次查右揭事實二之部分中，關於在被告前述住處為少年隊員警實施搜索所扣得之
    物，(一)確實為安非他命及有安非他命殘渣殘留之殘渣袋暨(二)該等扣案物為其所持
    有乙節之本件訴訟上二個待證事實，除經法務部調查局檢驗結果確認扣案之粉末
    一包為屬安非他命（淨重０．五四公克）暨扣案之殘渣袋內有安非他命殘渣殘留
    外（八十九年度毒偵字第三七００偵查卷內該局九十年三月七日陸(一)字第九０
    ０一００二八號檢驗通知書參照），被告亦迭於警訊及本院審理中對於前述扣案
    物確實為其持有乙節供承不諱（上開偵查卷內被告之八十九年十一月二十七日偵
    訊筆錄及本院九十年十二月二十四日審判筆錄參照），因此依(一)扣案之安非他命
    及有安非他命殘渣殘留之殘渣袋及(二)法務部調查局前開檢驗通知書等二項補強證
    據皆足資擔保被告於警訊及本院審理中所為上開任意性自白具有相當程度之真實
    性，而得使本院確信被告前述自白之犯罪事實確屬真實，從而依刑事訴訟法第一
    百五十六條第一項「被告之自白，非出於強暴、脅迫、利誘、詐欺、違法羈押或
    其他不正之方法，且與事實相符者，得為證據。」及第二項「被告之自白，不得
    作為有罪判決之唯一證據，仍應調查其他必要之證據，以察其是否與事實相符。
    」規定，本院自得依被告前述自白及各該補強證據認定被告確有為前述犯行，本
    件事證明確，被告犯行堪以認定。
三、核被告乙○○所為，係犯毒品危害防制條例第十一條第二項之持有第二級毒品罪
    。查被告乙○○前於八十五年十一月間因犯違反麻醉藥品管理條例案件，經本院
    判處有期徒刑十月，經其向台灣高等法院提起上訴後，於八十六年二月十四日撤
    回上訴，嗣經檢察官將被告指揮發監執行，於八十六年五月二十三日執行完畢；
    被告乙○○又於八十六年十二月間因犯違反麻醉藥品管理條例案件，經本院判處
    有期徒刑十月，經其向台灣高等法院提起上訴，由該院於八十七年四月十三日駁
    回其上訴而告確定，嗣經檢察官指揮將被告乙○○發監執行，依執行指揮書之記
    載本應於八十八年五月十三日執行完畢，嗣依行刑累進處遇條例縮短刑期十三日
    ，而於八十八年五月一日縮短刑期假釋出監執行完畢，此有台灣高等法院檢察署
    刑案紀錄簡覆表一紙在卷足憑，並經本院調閱被告所犯上開案件案卷核閱無誤，
    有上開案件之判決書及執行指揮書附於本院卷可稽，被告於受有期徒刑之執行完
    畢後五年以內，再犯本件有期徒刑以上之罪，係屬累犯，應依刑法第四十七條規
    定加重其刑。爰審酌被告之犯罪手段、智識程度、品行、犯後尚能坦承犯行態度
    良好等一切情狀，本院認公訴人於本件具體對被告求刑有期徒刑四月，要屬適當
    ，乃量處如主文所示之刑，並諭知易科罰金之折算標準。
三、扣案如附表編號１所示之粉末及殘留於如附表編號２所示殘渣袋內之殘渣（無法
    與該殘渣袋分離），如前所述業經鑑驗明確均屬安非他命無誤，應依毒品危害防
    制條第十八條第一項前段規定，不問屬於犯人與否，由本院諭知沒收銷燬之。
據上論斷，應依刑事訴訟法第四百五十二條、第二百九十九條第一項前段，毒品危害
防制條例第十一條第二項、第十八條第一項前段，刑法第十一條、第四十七條、第四
十一條第一項前段，罰金罰鍰提高標準條例第二條，判決如主文。
本案經檢察官甲○○到庭執行職務
中      華      民      國    九十一    年      一      月      十      日
                                  臺灣臺北地方法院刑事第三庭
                                      法  官  葉  建  廷
右正本證明與原本無異。
如不服本判決，應於判決送達後十日內向本院提出上訴狀(應抄附繕本)。告訴人
或被害人如對於本判決不服者，應具備理由請求檢察官上訴，其上訴期間之計算
係以檢察官收受判決正本之日期為準。
                                      書記官  許  婉  如
中      華      民      國    九十一    年      一      月      十      日
附錄本案論罪科刑法條全文：
毒品危害防制條例第十一條：
持有第一級毒品者，處三年以下有期徒刑、拘役或新台幣五萬元以下罰金。
持有第二級毒品者，處二年以下有期徒刑、拘役或新台幣三萬元以下罰金。
持有專供製造或施用毒品之器具者，處一年以下有期徒刑、拘役或新台幣一萬元以下
罰金。
附表：
┌───┬─────┬───────┬────────────────┐
│編  號│  名    稱│  重量或數量  │  扣  押  物  品  清  單  編  號│
├───┼─────┼───────┼────────────────┤
│  １  │  安非他命│  淨重零點伍肆│  台灣台北地方法院檢察署八十九年│
│      │          │  公克        │  度紅保管字第二二九０號編號１  │
├───┼─────┼───────┼────────────────┤
│  ２  │  殘渣袋  │  貳        個│  仝右編號２                    │
└───┴─────┴───────┴────────────────┘
